臺灣臺中地方法院刑事判決　　　　　　　　　　　　　九十四年度易字第三四八號
　　公　訴　人　臺灣臺中地方法檢察署檢察官
　　被　　　告　甲○○
右列被告因違反毒品危害防制條例案件，經檢察官提起公訴（九十三年度毒偵字第四
六五六號），經本院合議庭裁定由受命法官獨任進行簡式審判程序，本院判決如左：
    主  文
甲○○連續施用第二級毒品，累犯，處有期徒刑陸月，如易科罰金，以參佰元折算壹
日。扣案安非他命肆包（其中壹包毛重點貳公克，另參包毛重貳點陸公克）沒收銷燬
之。扣案玻璃管吸管貳支、吸食過濾器壹組沒收。
    事  實
一、甲○○前於民國八十六年間因違反麻醉藥品管理條例案件，經臺灣宜蘭地方法院
    判處有期徒刑四月，經上訴後由臺灣高等法院於八十六年十二月十六日駁回上訴
    確定，嗣於八十七年六月十八日易科罰金執行完畢。復於八十六年間因竊盜案件
    ，經臺灣宜蘭地方法院判處有期徒刑一年二月，經上訴後由臺灣高等法院於八十
    六年九月三十日駁回上訴確定，經送監執行，於八十七年十一月十七日假釋付保
    護管束，指揮書執畢日為八十八年一月十日，期滿未被撤銷而執行完畢。另其前
    於八十八年間因施用毒品案件，經本院裁定送觀察勒戒後，認無繼續施用毒品傾
    向，於八十八年十二月二十四日釋放，並由臺灣臺中地方法院檢察署檢察官以八
    十八年度毒偵字第二二０八號不起訴處分。仍不知悔改，基於施用第二級毒品安
    非他命之概括犯意，於八十九年八月二十九日凌晨一時許、同年九月二十八日上
    午十時許，在彰化縣彰化市○○路○段二巷四之二號住處，以玻璃吸管燒烤產生
    煙氣之方式，連續施用第級二級毒品安非他命二次。嗣於八十九年八月二十九日
    ，為警在彰化縣彰化市○○路與東民街口查獲，並扣得第二級毒品安非他命一包
    （毛重一．二公克）；復於八十九年九月二十九日下午五時十分許，為警在彰化
    縣彰化市○○路○段二巷四之二號查獲，並扣得第二級毒品安非他命三包（毛重
    二．六公克）、其所有用以施用安非他命之玻璃吸管二支、吸食過濾器一組（被
    告經臺灣彰化地方法院以八十九年度毒聲字第五五六一號裁定送觀察勒戒，嗣於
    九十三年十二月六日入臺灣臺中看守附設勒戒所觀察勒戒結果，認有繼續施用毒
    品傾向）。
二、案經彰化縣警察局彰化分局報告臺灣彰化地方法院檢察署檢察官呈請臺灣高等法
    院檢察署核轉臺灣臺中地方法院檢察署檢察官偵查起訴。
    理  由
一、訊據被告甲○○對右揭連續施用第二級毒品安非他命二次之事實坦承不諱，且被
    告為警所採集之尿液，經送驗結果，呈現安非他命陽性反應，有彰化縣衛生局煙
    毒尿液檢驗成績書一份在卷可參。被告二次為警查獲，經警分別扣得第二級毒品
    安非他命一包（毛重一．二公克）、三包（毛重二．六公克）可證，此外，復有
    被告所有供本件施用第二級毒品安非他命所用之玻璃吸管二支、吸食過濾器一組
    扣案可憑，則被告自白其有連續施用第二級毒品安非他命二次之犯行，核與事實
    相符，堪予採信，本件事證明確，被告之犯行洵堪認定，應予依法論科。
二、查被告行為後，毒品危害防制條例已於九十二年七月九日修正公布，並自九十三
    年一月九日起施行生效，被告前於八十八年間因施用毒品案件，經本院裁定送觀
    察勒戒後，認無繼續施用毒品傾向，於八十八年十二月二十四日釋放，並由臺灣
    臺中地方法院檢察署檢察官以八十八年度毒偵字第二二０八號不起訴處分確定，
    復因本件連續施用第二級毒品案件，經臺灣彰化地方法院以八十九年度毒聲字第
    五五六一號裁定送觀察勒戒，嗣於九十三年十二月六日入臺灣臺中看守附設勒戒
    所觀察勒戒結果，認有繼續施用毒品傾向一節，此有刑案資料查註紀錄表、全國
    施用毒品案件紀錄表及臺灣高等法院被告全國前案紀錄表及臺灣彰化地方法院以
    八十九年度毒聲字第五五六一號刑事裁定一份、臺灣臺中地方法院檢察署檢察官
    觀察勒戒處分執行指揮書、有無繼續施用毒品傾向證明書各一份在卷可參，不論
    依照修正前或修正後之毒品危害防制條例規定，均應依法論科，且因施用第二級
    毒品之法定刑，於修正前、後並無變更，惟修正前毒品危害防制條例被告係二犯
    觀察勒戒認有繼續施用毒品傾向，除起訴外另須強制戒治，惟修正後僅須起訴而
    無庸再行強制戒治，就整體觀察，應以修正後之毒品危害防制條例規定較有利被
    告，依刑法第二條第一項前段及修正後毒品危害防制條例第三十五條第一項第三
    款規定，自應適用裁判時之法律即修正後之毒品危害防制條例論處，合先敘明。
    核被告所為，係犯毒品危害防制條例第十條第二項之施用第二級毒品罪。查被告
    為供施用第二級毒品而持有該毒品之低度行為，應為施用第二級毒品之高度行為
    所吸收，不另論罪。次查被告連續施用第二級毒品安非他命二次之犯行，時間緊
    接，觸犯構成要件相同之罪，顯係基於概括犯意反覆為之，為連續犯，應依刑法
    第五十六條之規定，以一罪論，並加重其刑。被告前於八十六年間因違反麻醉藥
    品管理條例案件，經臺灣宜蘭地方法院判處有期徒刑四月，經上訴後由臺灣高等
    法院於八十六年十二月十六日駁回上訴確定，嗣於八十七年六月十八日易科罰金
    執行完畢。復於八十六年間因竊盜案件，經臺灣宜蘭地方法院判處有期徒刑一年
    二月，經上訴後由臺灣高等法院於八十六年九月三十日駁回上訴確定，經送監執
    行，於八十七年十一月十七日假釋付保護管束，指揮書執畢日為八十八年一月十
    日，期滿未被撤銷而執行完畢等情，有刑案資料查註紀錄表及臺灣高等法院被告
    全國前案紀錄表各一份在卷可稽，其於受有期徒刑執行完畢後，五年以內再犯本
    件有期徒刑之罪，為累犯，應依刑法第四十七條之規定遞加重其刑。爰審酌被告
    平日素行，且曾因施用第二級毒品遭查獲經送觀察、勒戒一次，而未知警惕仍再
    有本件施用第二級毒品之罪，足見其雖經觀察、勒戒之治療程序，未能徹底袪除
    施用毒品之惡習，猶再次施用，無視於毒品對於自身健康之戕害及國家對於杜絕
    毒品犯罪之禁令，惟事後坦承犯行，尚有悔意之犯後態度等一切情狀，量處如主
    文所示之刑，並諭知易科罰金之折算標準，以示懲儆。扣案第二級毒品安非他命
    四小包（其中一包毛重一．二公克，另三包毛重二．六公克），應依同條例第十
    八條第一項前段之規定，沒收銷燬之。扣案之玻璃吸管二支、吸食過濾器一組屬
    被告所有，並供本件施用第二級毒品安非他命所用之物，業據被告供承在卷，爰
    依刑法第三十八條第一項第二款之規定宣告沒收。
據上論斷，應依刑事訴訟法第二百七十三條之一第一項、第二百九十九條第一項前段
，修正後毒品危害防制條例第十條第二項、第十八條第一項前段，刑法第十一條、第
二條第一項前段、第五十六條、第四十七條、第四十一條第一項前段、第三十八條第
一項第二款，罰金罰鍰提高標準條例第二條，判決如主文。
中      華      民      國    九十四      年      三      月    一      日
                                臺灣臺中地方法院刑事第十四庭
                                    法  官  陳  葳
右正本證明與原本無異。
如不服本判決，應於收受本判決後十日內向本院提出上訴書狀，其未敘述上訴理由者
，並得於提起上訴後十日內向本院補提理由書狀（均須按他造當事人之人數附繕本）
「切勿逕送上級法院」。
                                    書記官
中      華      民      國    九十四      年      三      月    一      日
附錄法條：
毒品危害防制條例第十條第二項
施用第二級毒品者，處三年以下有期徒刑。
